

DIANA MENDIETA
ING. MECANICA

#### **PERFIL**

Ingeniera mecánica con tarjeta profesional en curso, conocimientos en planeación de producción, compras suministros industriales, procesos manufactura, experiencia como diseñador mecánico, manejo de chapa metálica y piezas para mecanizado, manejo almacén, personal, proveedores, logística programación de abastecimiento y negociación con proveedores suministros industriales material de empaque.

# CONTACTO

TELÉFONO: 3132202239

CORREO ELECTRÓNICO: Mendieta\_diana@hotmail.com

#### **HABILIDADES:**

- Manejo de Excel intermedio
- Autocad 2D nivel básico
- Inventor módulos de chapa metálica, sólidos y derivada, nivel intermedio
- Project
- Negociación de proveedores consumo masivo

# **EDUCACIÓN**

## Escuela tecnológica instituto técnico central

Junio 2020 – Julio 2022 Ingeniería mecánica – último semestre en curso

## Escuela tecnológica instituto técnico central

Junio 2018 - Julio 2020

Tecnología profesional en gestión de fabricación mecánica – Graduado

## Escuela tecnológica instituto técnico central

Junio 2016 – Julio 2018

Tecnico profesional en diseño de máquinas y herramental industrial – Graduado

#### **SENA**

Junio 2014 – diciembre 2016 Tecnólogo laboral en mantenimiento industrial

## **SENA**

Enero 2012 – Enero 2013 Tecnólogo laboral en asistencia administrativa

## **EXPERIENCIA LABORAL**

# QUALA NOVA – AUXILIAR DE COMPRAS (SUM. INDUSTRIALES, MATERIAL DE EMPAQUE Y MATERIAS PRIMAS)

Sept. 2021 - Actualmente

Negociación con proveedores, programación de abastecimiento de acuerdo a paradas de mantenimiento, y a producción programada para el material de empaque y materias primas (botellas y preformas, etiquetas y materia prima), regularización de proveedores, verificación de novedades de Facturacion, negociación con proveedores de acuerdo a demanda de producción.

## TECNICELDAS - COORDINADORA DE DISEÑO

Oct. 2021 - Jun. 2021

Diseño de gabinetes para productos eléctricos, (cofres, celdas, casetas, proyectos especiales), elaboración de planos, presentaciones y render de productos, simulación de esfuerzos por cargas a soportar y tensiones presentes en los materiales junto con elaboración de informes de Resistencia en estructuras, manejo de cliente para especificaciones técnicas y de resistencia.

## INGENIERIA M&M - COORDINADORA DE PRODUCCION

Ene. 2020 - Abr. 2020

Manejo de almacén (ingresos y salidas de material), manejo de compras y negociación con proveedores, logística de recepción de material y envío de producto terminado, inspección de calidad en producto terminado de acuerdo a planos de fabricación, realización de informes e indicadores de control de material, alimentación de líneas de producción y supervisión de avance para entrega de producto final de acuerdo al cronograma de producción.

## COLPLAT INGENIERIA - DISEÑADOR MECANICO

Mar. 2019 - May. 2019

Diseño de muebles, estanterías para exhibición y manejo de chapa metálica para corte laser y lamina de madera para ensamble, modificación de planos de cliente de acuerdo a especificaciones, diseño de piezas solidas con aplicación de corte laser, soldadura y pintura junto con la supervisión de los mismos en planta.

## **EXPERIENCIA LABORAL**

## SIMIM - ASISTENTE DE CALIDAD E INGENIERIA

Sept. 2014 - Nov. 2016

Elaboración y revisión de planos para fabricación de piezas bajo norma diseño y elaboración de planos para fabricación de piezas bajo normas INVIAS e internacionales para equipos de ensayos en cementos, asfaltos y betunes, manejo de almacén y personal de mantenimiento, revisión de presupuesto para compras relacionadas con mantenimiento negociación y registro de proveedores.

## REFLUTEC DE COLOMBIA - ASISTENTE DE INGENIERIA

Sept. 2014 - Nov. 2016

Logística de recepción de material y envío de elementos reparados, programación de mantenimiento, verificación de producto entregado por proveedor, evaluación de proveedores, mantenimiento y calibración de elementos hidráulicos y neumáticos, manejo de indicadores de gestión para el proceso de mantenimiento, visita a proveedores, manejo de caja menor, gestión de logística para abastecimiento de suministros industriales e insumos de mantenimiento, diseño de piezas para mecanizado, calibración y mantenimiento de elementos hidráulicos y neumáticos.